【裁判字號】    95,訴,1292
【裁判日期】    951103
【裁判案由】    清償借款
【裁判全文】
臺灣臺南地方法院民事判決              95年度訴字第1292號
原      告  中國信託商業銀行股份有限公司
法定代理人  羅聯福
訴訟代理人  乙○○
被      告  甲○○
上列當事人間請求清償借款事件，經本院於民國95年10月20日言
詞辯論終結，判決如下:
    主  文
被告應給付原告新臺幣捌拾捌萬柒仟伍佰壹拾壹元，及自民國九
十五年五月十日起至清償日止，按週年利率百分之十六計算之利
息，暨自民國九十五年六月十一日起至清償日止，逾期在六個月
以內者，按上開利率百分之十，逾期超過六個月者，按上開利率
百分之二十計算之違約金。
訴訟費用由被告負擔。
    事實及理由
一、按法定代理人之代理權消滅者，訴訟程序在有法定代理人或
    取得訴訟能力之本人，承受其訴訟以前當然停止。但有訴訟
    代理人時，不適用之，民事訴訟法第170條、第173條分別定
    有明文。查本件原告中國信託商業銀行股份有限公司之法定
    代理人於民國95年8月28日由丙○○變更為羅聯福，業據原
    告提出公司變更登記表1份為證，堪認屬實，又原告之法定
    代理人羅聯福已委由訴訟代理人依法於95年10月20日當庭向
    本院聲明承受訴訟，並為被告所不爭執，是本件訴訟原告之
    法定代理人已由羅聯福承受訴訟，合先敘明。
二、本件原告起訴（本件原告原聲請對被告核發本院95年度促字
    第43777號支付命令，經被告於法定期間合法提出異議，依
    法以原告支付命令之聲請，視為起訴）主張：被告於94年12
    月9日向原告申請無擔保借款新臺幣（下同）1,000,000元，
    約定遲延履行給付本金或利息時，除按年息百分之16計算利
    息外，其逾期在6個月內償還者，按上開利率百分之10加付
    違約金，逾期在6個月以上者，其超過6個月以上部分，按上
    開利率百分之20加付違約金。詎被告僅繳息至95年5月9日，
    即未依約履行債務，依雙方簽訂借據約定書之「貳：一般條
    款」第2條約定，當即喪失期限利益，上述借款視為本息全
    部到期。被告迄今尚欠本金887,511元及如主文第1項所示之
    利息、違約金未清償，自應依約負責，並聲明：求為判決如
    主文所示。
三、被告則以：對原告請求借款之金額不爭執，但伊已向銀行聲
    請協商等語，資為抗辯。並聲明：原告之訴駁回。
四、得心證之理由：
  (一)原告主張之事實，業據原告提出企業主週轉金借據暨約定書
    、企業主週轉金申請書暨約定書及放款帳戶還款交易明細各
    1份為證，核屬相符，並為被告所不爭執，堪信原告之主張
    為真實。雖被告現無資力清償本件借款，而向原告聲請債務
    協商，惟仍不妨礙原告本件之請求。至於日後被告是否透過
    債務協商機制另謀債務清償之法，核屬判決後有無另取得和
    解或其他法律效果之範疇，與原告對被告之請求並無影響。
  (二)從而，原告依消費借貸之法律關係，請求被告應給付原告
    887,511元，及如主文第1項所示之利息、違約金，為有理由
    ，應予准許。
五、據上論結，本件原告之訴為有理由，依民事訴訟法第78條，
    判決如主文。
中    華    民    國    95    年    11    月    3     日
                  民事第四庭  審判長法  官  蘇正賢
                                    法  官  郭貞秀
                                    法  官  陳映佐
以上正本證明與原本無異。
如對本判決上訴，須於判決送達後20日內向本院提出上訴狀。
中    華    民    國    95    年    11    月    6     日
                                    書記官  楊建新


司法院資訊處製作；財團法人民間司法改革基金會備份。
